臺灣高等法院臺南分院刑事判決　　　　 96年度上訴字第442號
上　訴　人
即　被　告　甲○○
選任辯護人　翁瑞昌　律師
上列上訴人因違反毒品危害防制條例案件，不服臺灣台南地方法
院95年度訴緝字第82號中華民國96年3月22日第一審判決（起訴
案號：臺灣台南地方法院檢察署94年度偵字第7294號），提起上
訴，本院判決如下：
    主  文
上訴駁回。
    事  實
一、甲○○前曾於民國八十七年間因違反肅清煙毒條例案件，經
    原審法院判處有期徒刑三年四月，於九十年一月二十日假釋
    期滿執行完畢，竟仍不知悔改，復：
(一)、基於販賣第一級毒品海洛因營利之概括犯意，自93年底（起
    訴書誤為94年初）起，在臺南市○○路與林森路交岔路口附
　　近某電玩店內，自「大胖」處販入之第一級毒品海洛因（每
　  次約購買新臺幣一至二萬元，購買次數不詳），以夾鏈袋進
    行分裝後，計有下列販出行為：
、93年底以其使用之0000000000號行動電話與陳又華使用之00
    00000000號行動電話聯絡後，在台南市○區○○○街72號8
    樓，販賣海洛因一小包予陳又華，收取價款新台幣（以下同
    ）五千元。
、94年農曆過年期間又以上開電話與陳又華聯絡後，在上開地
    點，販賣海洛因一小包予陳又華，收取價款五千元。
、94年3月25日晚間19時56分許，亦以上開電話與陳又華聯絡
    後，在台南市○○路、臨安路口的蒙娜麗莎賓館，販賣海洛
    因一小包（毛重五分）予陳又華，收取價款九千元。
(二)、基於販賣第二級毒品安非他命營利之概括犯意，自93年底起
    （訴書誤為94年初）起，在臺南市○○路與林森路交岔路口
    附近某電玩店內，自「大胖」處販入之第二級毒品安非他命
    （每次約購買新臺幣一至二萬元，購買次數不詳），以夾鏈
    袋進行分裝後，計有下列販出行為：
、94年3月25日晚上8時26分許，以其使用之0000000000號行動
    電話與黃靜芳（已改名乙○○）使用之0000000000號行動電
    話聯絡後，在台南市○區○○○街72號8樓，販賣安非他命
    一小包予黃靜芳，收取價款一千五百元。
、94年4月15日晚上7時13分許，以其所有0000000000號行動電
    話與持有0000000000號行動電話不詳姓名人，雙方於電話中
    約定由甲○○販賣安非他命一小包予該不詳姓名之人，價款
    三仟元，但未交貨及收款，而未得逞。
二、嗣於九十四年六月一日為警持原審法院核發之搜索票搜索在
    臺南市○○路○段四六六號七樓之十甲○○住處，當場查扣
    得甲○○所有之海洛因二十二小包（驗餘淨重二十五點六九
    公克，空包裝重六點一四公克）、供或預備供販賣（兼供施
    用）海洛因、安非他命用之電子秤一台、夾鏈袋十八袋、行
    動電話陸支（含其中四支內插門號為0000000000
    、0000000000、0000000000、000
    0000000號之ＳＩＭ卡各壹張）、ＳＩＭ卡貳張（門
    號0000000000、0000000000號）等物
    。
三、案經台南縣警察局報請台灣台南地方法院檢察署檢察官偵查
    起訴。
    理  由
甲、證據能力方面：
    本件下採之論罪證據資料，其中法務部調查局鑑定通知書乙
    份（94年7月22日調科壹字第200005656號），係公務員職務
    上製作之證明文書，本院查無該等文書有何故意登載不實之
    顯不可信之情況，依照同法第一百五十九條之四第一款之規
    定自得採為本案認定犯罪事實之證據；另被告甲○○使用門
    號0000000000號之行動電話監聽譯文二份，乃依
    據臺灣臺南地方法院檢察署九十四年三月二十三日南檢朝孝
    聲監續字第000301號所製作，係依法定程序執行通訊監察所
    取得之派生證據，有通訊監察書乙份在卷可稽，而被告於原
    審審判中經原審法院就上揭通訊監聽譯文令其辯認時，並不
    否認監聽譯文之內容為真正，且不爭執其有證據能力，上訴
    至本院雖辯護人爭執部分譯文與實際相差頗多，且兩個男人
    之通話，警方誤為被告與陳又華之通話等語，然經本院審理
    中就辯護人爭議部分為勘驗結果，警方之譯文只是稍微簡略
    而已，對於通話之內容並未扭曲，至於辯護人所謂「兩個男
    人之通話」，實則為一男一女之聲音，且證人陳又華於原審
    審理中亦承認該通話內容，故辯護人不無誤會，則該監聽譯
    文自得為證據（最高法院九十五年度台上字第三一二八號判
    決意旨參照）。
二、按我國刑事訴訟法，已酌採英美法系傳聞法則，於第一百五
    十九條第一項明定，被告以外之人，於審判外言詞或書面陳
    述，除法律有規定者外，不得作為證據，用以保障被告反對
    詰問權。而本法所規定傳聞法則例外，其中就被告以外之人
    於偵查中向檢察官所為陳述，因檢察官代表國家偵查犯罪時
    ，原則上當能遵守法定程序，且被告以外之人如有具結能力
    ，仍應依法具結，以擔保其係據實陳述，故於第一百五十九
    條之一第二項明定：除顯有不可信之情況者外，得為證據。
    查本件證人陳又華於偵查中，向檢察官所為陳述，雖屬被告
    以外之人審判外陳述，而為傳聞證據，然既均具結，已足擔
    保渠等陳述信憑性，且上開證人於原審到庭具結陳述，並予
    被告對質詰問機會，則上開證人偵查中所為陳述，應具證據
    能力。按被告以外之人（包括證人、鑑定人、告訴人、被害
    人及共同被告等）於檢察事務官、司法警察官或司法警察調
    查中所為之陳述，與審判中不符時，其先前之陳述具有較可
    信之特別情況，且為證明犯罪事實存否所必要者，得為證據
    ，刑事訴訟法第159條之2定有明文。查上揭證人陳又華於警
    詢中之證述，固屬審判外陳述，惟陳又華於警詢中之證述，
    已由證人陳又華於原審中審證述其於警詢中之證述為實在（
    原審卷第111頁），有原審審理筆錄可稽，而成為其審判中
    供述內容，合先敘明。
乙、認定事實方面：
一、訊據被告坦承上開時地，自「大胖」處販入海洛因、安非他
    命，雖矢口否認伊有上開販賣犯行，辯稱：伊買入毒品是要
    供自己吸食用的，伊沒有販賣毒品予公訴人所指之買受人，
    他們祇是向伊詢問毒品市價；監聽譯文有時是伊要與人共同
    集資買毒品，有時是伊與人討論毒品價格，並不是談交易毒
    品買賣云云。惟查：
(一)、上開事實欄一之(一)所示事實，業據證人即買受人陳又華於審
    理中結稱：「（問：阿宏即本件被告甲○○，是否就是你向
    警方陳述你向他買毒品的阿宏？）是的。（問：另警方提示
    監聽錄音帶給你辨認過，該兩次監聽內容是否你電話中向甲
    ○○購買毒品的談話內容？）是的。（問：剛才走出庭外之
    人是否就是你所說的阿宏？）是的。（問：你是否將錢交給
    他之後買毒品？）是的。（問：你將錢拿給他，到他毒品拿
    給你時間多久？）最久一天，最短一小時。（問：是否曾經
    有過你錢拿給他，他當場將毒品拿給你的情形？）有的。（
    問：你剛才向檢察官說曾經有過你錢拿給他，他當場將毒品
    拿給你的情形，時間地點為何？）九十四年三、四月某日晚
    上在台南市蒙娜麗莎海安路、臨安路口。（見原審卷第112
    至115頁）。（問：九十四年三月二十五日十九時二十六分
    、五十六分，兩通電話打給被告甲○○，依照監聽譯文顯示
    你是否當天向他買毒品五分，價格九千元？（提示警卷第三
    十二頁監聽譯文）錢我是拿給甲○○，他將毒品拿給我。（
    問：這次交貨時間、地點？）在台南市○○路、海安路口的
    蒙娜麗莎賓館。時間是在第二通電話的時間。（問：對於九
    十五年蒞字十九號訊問筆錄第五頁，你說他幫你調貨利潤較
    少，有何意見？）無意見。（問：在這次之前你向被告甲○
    ○以同樣方式，向他取得毒品海洛因幾次，你有時說二次，
    有時候說三次？）包括五分那次，共有三次。（問：前面那
    兩次交易的時間、地點為何？）第一次九十三年底在我住處
    崇善一街那邊交貨的。我給他五千元，他給我一小包。第二
    次是九十四年農曆過年時，也是在我住處以五千元賣給我，
    也是一小包。」等語在卷（見原審卷第152至153頁）。並有
    卷附證人陳又華購毒使用之0000 000000號行動電話與被告
    使用之0000000000號，所為如下內容：「（94/3/25/19:05
    ）B（陳又華）：你人現在哪裡？A（被告）：我等一下就過
    去你那裡了。B：你差不多什麼時候。A：我這裡處理好就馬
    上過去。（討論海安路與臨安路該如何走，B說他人在歸仁
    。）B：我身上現在有，我先拿我的，我馬上回頭再打給你
    。A：嗯。B：他要一半而已喔。A：一半是哪種一半？B：他
    要那個「粉的」（按指海洛因）。A：喔。」、「（94/3/25
    /19:56）B說他已到蒙娜麗莎招牌處停紅燈。A要B往前一點
    他就停在路邊。B問A到中正路了沒，B說他前面有警車，他
    要趕快落跑了。A說他到了。B說他下車拿給A，要A不用下車
    。」之監聽譯文附卷足資佐證。復有如事實欄二所示之海洛
    因及販賣或預備供販賣海洛因所用之物品扣案可資佐證。且
    扣案之22小包白粉，經送請法務部調查局鑑定結果，均含有
    海洛因成分，亦有該局94年7月22日調科壹字第200005656號
    鑑定通知書乙份附卷足憑（見偵卷第33頁），又被告於原審
    法院交互詰問時亦坦承上開三次交付海洛因與陳又華並收取
    價款之事實（見原審卷第154頁）；被告雖辯稱：伊是與陳
    又華合資購買，並非陳又華向伊調貨云云，證人陳又華於審
    理中亦另結稱：伊係請被告幫忙調貨，調貨就是合資購買之
    意云云（見原審法院卷第113頁），惟查依上開監聽譯文顯
    示，證人陳又華係直接向被告購買毒品，並無請被告幫忙調
    購海洛因或合資購買之意，且證人陳又華於警訊時及偵查中
    亦證稱係向被告購買，並未證稱係請被告幫忙調購或合資購
    買，故其上開部分證詞，無非事後迴護之詞，不足採信。
(二)、上開事實欄一之(二)所示事實，亦據證人陳又華於原審審理中
    結稱：「（問：警方有提示九十四年三月二十五日二十時二
    十六分四十二秒監聽錄音帶（0000000000撥打給0000000000
    ）播出供你辨認，你在檢察官起訴後偵訊中答稱：「這通電
    話是黃靜芳跟甲○○在談購買安非他命的事情」，是否實在
    ？）實在。這通是黃靜芳打的，不是我打的。（問：據你所
    知黃靜芳事後有無跟甲○○一手交錢一手交貨完成毒品交易
    ？）黃靜芳這通電話之後，呂明輝有到黃靜芳跟我一同租屋
    的地點台南市○○路283號，他們在房間的事情我不知道。
    甲○○走之後黃靜芳有拿安非他命給我看，但他沒有告訴我
    安非他命是否向甲○○買的，他們是否一手交錢一手交貨我
    不知道。」等語在卷（見原審卷第153、154頁），並有卷附
    證人黃靜芳購毒使用之0000000000號行動電話與被告使用之
    0000 000000號，所為如下內容：「（94/3/25/20:26）B （
    黃靜芳）：你在哪裡？A：「糖阿」（按指安非他命）漲價
    喔。B：漲多少阿？A：現在要3（按指3千元）阿。B：3 阿
    。一半阿，好啊。A：我之前算你比較那個。B：東西好不好
    。A：差不多，都不錯。B：好啦，拿一半，你到後打電話給
    我。」之監聽譯文，及被告其0000000000號行動電話與持有
    0000000000號行動電話不詳姓名人，所為如下內容：「（
    94/4/15/19:13）A（被告）：喂。B（不詳姓名人）：那裡
    有「硬的」（按指安非他命）嗎？A：有阿。B：一樣有嗎？
    是25還是3啊。A：3。B：3喔。一半阿，好啊。A：這一陣子
    已經很便宜了。B：這樣喔，好啊，有沒有辦法準備一下。A
    ：嗯。」之監聽譯文附卷足憑。復有如事實欄二所示之販賣
    或預備供販賣安非他命所用之物品扣案可資佐證。
(三)、查海洛英、安非他命物稀價昂，取得不易，且為政府嚴予查
    緝之違禁物，販賣者刑責甚重，苟無利可圖，衡情應無甘冒
    被查緝之危險而平價無端交付他人施用，又事實欄所示之買
    受人即證人陳又華等人與被告彼此間，並非親故，被告販賣
    毒品予渠等，衡諸常情，自不可能僅甘冒販賣毒品重刑處罰
    之高度風險，而全無從中意圖營利之理，故被告之上開販毒
    行為，顯有營利意圖，亦足認定。
(四)、綜上各情參互觀之，本件實罪證明確，被告犯行均堪以認定
    ，其所辯無非事後避重就輕之詞，不足採信。
丙、新舊法比較適用方面：
(一)、按被告行為後，刑法第五十六條之連續犯規定，業於九十四
    年一月七日修正公布刪除，並於九十五年七月一日施行，則
    被告所犯上述各罪應依數罪併罰之規定分論併罰，此刪除雖
    非犯罪構成要件之變更，但顯已影響行為人刑罰之法律效果
    ，自屬法律有變更，比較新、舊法結果，修正後之規定並非
    較有利於被告，依刑法第二條第一項前段規定，仍應適用較
    有利於被告之行為時法律（即舊法）論以連續犯（最高法院
    九十五年第八次刑事庭會議決議參照）。
(二)、被告於五年以內再故意犯本件有期徒刑以上之罪，有台灣高
    等法院被告全國前案紀錄表附卷足憑，不論依修正前之刑法
    第四十七條，或修正後之刑法第四十七條第一項之規定，均
    構成累犯，修正後之規定並未較有利於被告，應依刑法第二
    條第一項前段之規定，適用修正施行前之刑法第四十七條。
(三)、又修正前刑法第五十一條規定：「數罪併罰，分別宣告其罪
    之刑，依左列各款定其應執行者：」其中第五款規定：「宣
    告多數有期徒刑者，於各刑中之最長期以上，各刑合併之刑
    期以下，定其刑期。但不得逾二十年。」修正後刑法第五十
    一條第五款規定：「宣告多數有期徒刑者，於各刑中之最長
    期以上，各刑合併之刑期以下，定其刑期。但不得逾三十年
    」比較結果，修正後刑法並非較有利於行為人，依刑法第二
    條第一項前段之規定，仍應依修正前刑法，定其應執行之刑
    （最高法院９５年第８次刑事庭會議決議參照）。
(四)、修正施行前之刑法第三十七條第二項規定：「宣告六月以上
    有期徒刑，依犯罪之性質認為有褫奪公權之必要者，宣告褫
    奪公權一年以上十年以下」。新法則修正為「宣告一年以上
    有期徒刑，依犯罪之性質認為有褫奪公權之必要者，宣告一
    年以上十年以下褫奪公權」，其間固有行為後法律變更之情
    形，惟此應屬從刑之科刑規範事項，因從刑附屬於主刑，除
    法律有特別規定者外，依主刑所適用之法律，不需再為新舊
    法之比較（最高法院95年度第八次刑事庭會議決議一（五）
    意旨參照），故此部分自應適用上開修正前規定，且本件宣
    告刑均在有期徒刑一年以上，適用上開修正前規定，對被告
    並無不利，附此敘明。
(五)、末按，刑法第五十九條原規定：「犯罪情狀可憫恕者，得酌
    量減輕其刑」，修正為：「犯罪情狀顯可憫恕，認科以最低
    之刑仍嫌過重者，得酌量減輕其刑」，依最高法院95年第8
    次刑事庭決議，認酌減審認標準見解法律之明文化，非屬法
    律變更，故不生新舊法比較適用之問題，應逕適用修正後規
    定。
丁、論罪科刑方面：
一、核被告所為，係犯毒品危害防制條例第四條第一項之販賣第
    一級毒品罪、同條例第四條第二項之販賣第二級毒品罪及同
    條例第四條第六項、第二項之販賣第二級毒品未遂罪。渠持
    有海洛因、安非他命之低度行為，應分為販賣之高度行為所
    吸收，不另論罪。渠先後多次販賣海洛因、安非他命犯行，
    均各時間緊接，犯罪構成要件相同，顯係各基於一個概括犯
    意反覆為之，應各依連續犯之規定論以販賣既遂一罪，並依
    法加重其法定本刑有期徒刑部分之刑。又被告曾於民國八十
    七年間因違反肅清煙毒條例案件，經原審判處有期徒刑三年
    四月，於九十年一月二十日假釋期滿執行完畢，有台灣高等
    法院被告全國前案紀錄表一紙附卷可按，其於五年內故意再
    犯本件有期徒刑以上之罪，均應依累犯規定依法遞加重其其
    法定本刑有期徒刑部分之刑。惟其犯上開罪名之法定本刑為
    死刑或無期徒刑部份，依刑法第64第1項、65條第一項規定
    均不得加重其刑。惟被告僅有事實欄二之(一)所示三次販賣海
    洛因犯行，犯罪所得僅有1萬9千元，致犯上開法定本刑為死
    刑或無期徒刑之罪，其所為與追求高額利潤價差之販毒者有
    別，情輕法重，其犯罪情狀顯有可憫之處，本院認科以最低
    度之無期徒刑認猶嫌過重，爰依修正後刑法第五十九條規定
    減輕其刑。其此部分刑有加重及減輕，應依法先加重後減輕
    。其所犯上述二罪，犯意各別，罪質互異，應予分論併罰。
二、原審法院因認被告犯行事證明確，適用毒品危害防制條例第
    四條第一項、第二項、第十八條第一項前段、第十九條第一
    項、刑法第十一條前段、第二條第一項前段、第五十九條、
    第三十八第一項第二款、修正前刑法第五十六條、第四十七
    條、第五十一條第五款、第八款、第三十七條第二項之規定
    ，並審酌被告有上述前科，素行非佳，竟仍不知悔改，復再
    犯販賣第一級、第二級毒品犯行，散佈毒害營利，犯罪所生
    危害已重，犯後飾詞圖卸刑責，態度欠佳，惟販賣之次數及
    數量非多，其中販賣海洛因犯行部分復有上開足以憫恕之情
    事等一切情狀，連續販賣第一級毒品部分，處有期徒刑拾年
    ，禠奪公權伍年；連續販賣第二級毒品部分，處有期徒刑捌
    年，禠奪公權肆年，應執行有期徒刑拾陸年，禠奪公權伍年
    ，並就扣案之之海洛因貳拾貳小包（驗餘淨重合計貳拾伍點
    陸玖公克），係查獲之毒品，應依法宣告沒收銷燬之；扣案
    之上開海洛因外包裝袋貳拾貳只（合計重陸點壹肆公克），
    係被告所有供販賣海洛因所用之物；扣案之電子秤壹台、夾
    鏈袋拾捌袋、行動電話陸支（含其中四支內插門號為000
    0000000、0000000000、0000000
    000、0000000000號之ＳＩＭ卡各壹張）、Ｓ
    ＩＭ卡貳張（門號0000000000、0000000
    000號），係被告所有供或預備供販賣海洛及安非他命所
    用之物，均應分別依害防制條例第十九條第一項及刑法第三
    十八條第一項（預備犯罪部分部分）規定宣告沒收。被告販
    賣第一級、第二級毒品所得各壹萬玖仟元、壹仟伍佰元，應
    各依毒品危害防制條例第十九第一項宣告沒收，並諭知如全
    部或一部不能沒收時，以其財產抵償之。至扣案之現金五十
    七萬元被告否認係販賣毒品所得之現金，辯稱：該五十七萬
    元並非伊所有，係伊女友所有，本院亦查無證據足認上開現
    金係被告販賣毒品所得；另扣案之研磨器一組、吸食器二組
    、藥杓六支、夾鏈袋十八袋、注射針筒五十八支（其中十八
    支已使用過）、注射用橡皮筋二條及大麻七小包均係被告施
    用毒品所用之物，亦據被告於審理中供明在卷，均難認難係
    供販賣毒品所用之物，爰均不予宣告沒收；並就下列二部分
    不另為無罪諭知及戊已部分應由檢察官另行偵辦。原審判決
    認事用法並無不當、量刑亦甚妥適，被告辯稱係集資合買否
    認販賣毒品等語，指摘原判決不當提起上訴，核無理由，應
    予駁回。
二、公訴意旨另以：被告另於附件監聽譯文附表編號一至十二所
    示時、地，販賣第一級毒品海洛因、第二級毒品安非他命予
    附表所示持用該只行動電話之人，獲取不詳之利益，因認被
    告此部分亦涉有販賣第一級、第二級毒品罪嫌云云。惟訊據
    被告堅決否認有此部分犯行，辯稱：上開監聽譯文有時是伊
    要與人共同買毒品，有時是伊與人討論毒品價格，並不是談
    交易毒品買賣等語。經查本院經核上開譯文內容，分係被告
    自己向人購入毒品，或他人請其向人詢問毒品交易價格，或
    請被告向人訊問毒品交易價格，或請被告幫忙購入毒品，或
    請其攜回向他人所購毒品等情事，均不足以認定被告有販賣
    毒品與該通話者之事實，有上開監聽譯文附卷足憑。此外復
    查無其他積極證據足證被告涉有公訴人所指之此部分犯行，
    因認告此部分被訴犯罪不能證明，惟公訴人認此部份與前揭
    有罪部份，有連續犯之裁判上一罪之關係，爰不另為無罪之
    諭知，併此敘明。
戊、台灣台南地方法院檢察署95年度偵緝字第1299號併辦意旨略
    以：(一)被告甲○○基於販賣第1級毒品海洛英之概括犯意，
    以所持有行動電話0000000000號等為對外販毒之聯絡電話，
    於民國92年4月3日13時28分許，在電話中談妥以新臺幣（下
    同）五百元販賣海洛英1包於林全德，嗣在良美百貨完成海
    洛英交易；同年4月4日上午4時3分許，復在電話中談妥販賣
    海洛英1包於林全德，約在臺南市○○路紅綠燈附近交易。
    92 年4月間（92年4月22日前），連續在臺南市精忠三村保
    齡球館對面巷道處，販賣海洛英予李欽湧2、3次，92年4月
    22日因無海洛英可售與李欽湧，乃在電話中告知李欽湧再等
    一下，92年4月23日，李欽湧欲再電購海洛英時，甲○○告
    知人在刑事組被抓了。(二)被告甲○○基於販賣第2級毒品安
    非他命之概括犯意，以所持有行動電話0000000000號等為對
    外販毒之聯絡電話，於92年4月間，連續在臺南市○○路與
    東豐路口「鞋量販店」對面；臺南市○○路公園；臺南市「
    光南眼鏡」後方巷道廟宇要通往「皇家貴族理容院」巷道處
    ，販賣安非他命與陳永昌計5次，最後1次於92年4月21日15
    時許，在「皇家貴族理容院」巷道處，因所售與之安非他命
    燒不太起來，陳永昌乃於電話中向甲○○抱怨，為警依法監
    聽，循線查獲。因認被告此部分犯行亦涉有販賣第二級毒品
    罪行，而有連續犯之裁判上一罪關係，請求併案審理云云。
    惟查被告上開犯罪時間與本案之犯罪時間相隔時間長達近一
    年八月許，犯罪時間顯非緊接，難認係基於一個概括犯意所
    為，應認本案係被告另行起意所犯，併案部分與之自無連續
    犯之裁判上一罪關係，要無從併辦，應予退回，併此敘明。
己、被告另涉轉讓第二級毒品與證人陳又華之罪嫌，應由公訴人
    另行偵辦。
據上論結，應依刑事訴訟法第368條，判決如主文。
本案經檢察官羅清溪到庭執行職務。
中　　華　　民　　國　　96　　年　　9 　　月　　11　　日
                  刑事第三庭    審判長法　官  陳義仲
                                      法　官  蘇清水
                                      法　官  宋明蒼
以上正本證明與原本無異。
如不服本判決，應於判決送達後十日內向本院提出上訴狀，其未
敘述理由者並應於提出上訴狀後十日內向本院補提理由書（應附
繕本)。
                                      書記官  蔡蘭櫻
中　　華　　民　　國　　96　　年　　9 　　月　　11　　日
附錄本案論罪科刑法條全文：
毒品危害防制條例第4條第1、2項：
  製造、運輸、販賣第一級毒品者，處死刑或無期徒刑；處無期徒
  刑者，得併科新臺幣 1 千萬元以下罰金。
  製造、運輸、販賣第二級毒品者，處無期徒刑或 7 年以上有期徒
  刑，得併科新臺幣 7 百萬元以下罰金。
附件：監聽譯文附表
┌─┬────┬─────┬─────┬────┬──────────┐
│編│        │被告（Ａ）│購買毒品者│販賣毒品│                    │
│號│ 時間   │持用電話  │（Ｂ）持用│種類（術│ 譯文內容           │
│  │        │號碼      │電話號碼  │語）    │                    │
├─┼────┼─────┼─────┼────┼──────────┤
│01│94/3/25 │0000000000│0000000000│海洛因、│B：那裡有沒有「硬的 │
│  │11:36   │          │          │安非他命│   」和「軟的」，幫 │
│  │        │          │          │        │   忙一下？         │
│  │        │          │          │        │A：沒有，因為那個人 │
│  │        │          │          │        │   現在台中，要晚一 │
│  │        │          │          │        │   點。             │
│  │        │          │          │        │B：因為他們現在那邊 │
│  │        │          │          │        │   調沒有東西。昨天 │
│  │        │          │          │        │   的東品質有差，我 │
│  │        │          │          │        │   朋友有儀器3至4的 │
│  │        │          │          │        │   可以測量。       │
│  │        │          │          │        │A：你到後甲等我。   │
│  │        │          │          │        │   我老闆應該不會。 │
├─┼────┼─────┼─────┼────┼──────────┤
│02│94/3/25 │0000000000│0000000000│安非他命│B：那個「硬的」你還 │
│  │19:05   │          │          │（硬）  │   要嗎？還有28啦。 │
│  │        │          │          │        │A：這樣啊，我幫你問 │
│  │        │          │          │        │   看看（問旁人：28 │
│  │        │          │          │        │   要不要試試看）， │
│  │        │          │          │        │   我朋友說拿來看看 │
│  │        │          │          │        │   。               │
│  │        │          │          │        │B：好，我跟他聯絡， │
│  │        │          │          │        │   因為他打簡訊給我 │
│  │        │          │          │        │   的。             │
├─┼────┼─────┼─────┼────┼──────────┤
│03│94/3/25 │0000000000│0000000000│海洛因（│B：像今天這樣的就可 │
│  │23:04   │          │          │硬）    │   以，「硬的」就麻 │
│  │        │          │          │        │   煩你（Ａ）了，明 │
│  │        │          │          │        │   天看哪幾點拿來， │
│  │        │          │          │        │   我就打給你。     │
├─┼────┼─────┼─────┼────┼──────────┤
│04│94/3/26 │0000000000│0000000000│海洛因（│B：「硬的」要3嗎？  │
│  │11:34   │          │          │硬）    │A：不然呢？         │
│  │        │          │          │        │B：哦，我是想之前你 │
│  │        │          │          │        │   自己的是25，所以 │
│  │        │          │          │        │   跟你問一下。     │
├─┼────┼─────┼─────┼────┼──────────┤
│05│94/3/26 │0000000000│0000000000│安非他命│B：我現在就是去拿版 │
│  │16:24   │          │          │（糖果）│   子，那個一塊就夠 │
│  │        │          │          │        │   啦。             │
│  │        │          │          │        │A：看他那邊有沒有比 │
│  │        │          │          │        │   較理想的。       │
│  │        │          │          │        │B：那種他有在講，要 │
│  │        │          │          │        │   穿黃的內衣，你之 │
│  │        │          │          │        │   前不是喜歡穿白的 │
│  │        │          │          │        │   ，現在變成要穿黃 │
│  │        │          │          │        │   的。             │
│  │        │          │          │        │A：我喔，不一定啦， │
│  │        │          │          │        │   沒有一定啦。     │
│  │        │          │          │        │B：看時候就是了，你 │
│  │        │          │          │        │   上次跟我講那批「 │
│  │        │          │          │        │   讚ㄟ」，那批真的 │
│  │        │          │          │        │   有影，那批我拿到 │
│  │        │          │          │        │   最後的。         │
│  │        │          │          │        │B：那天真的沒有我跟 │
│  │        │          │          │        │   「聰明啊」調半件 │
│  │        │          │          │        │   內衣要回來穿。   │
│  │        │          │          │        │A：你幫我看有沒有理 │
│  │        │          │          │        │   想的。           │
│  │        │          │          │        │B：「糖果」很理想， │
│  │        │          │          │        │   我現在要去拿「糖 │
│  │        │          │          │        │   果」，28「阿鳥ㄟ │
│  │        │          │          │        │   」真的。A：幫我拿│
│  │        │          │          │        │   1用。            │
│  │        │          │          │        │B：1用，他那1用28啦 │
│  │        │          │          │        │。                  │
├─┼────┼─────┼─────┼────┼──────────┤
│06│94/3/26 │0000000000│0000000000│海洛因（│B：那邊昨天朋友在講 │
│  │23:49   │          │          │硬）    │   「硬的」有嗎？   │
│  │        │          │          │        │A：我聯絡看看，他也 │
│  │        │          │          │        │   沒有拿來，我今天 │
│  │        │          │          │        │   另外一個朋友在講 │
│  │        │          │          │        │   ，之前有帶我過去 │
│  │        │          │          │        │   你們那邊的那個。 │
│  │        │          │          │        │   他有打電話給我， │
│  │        │          │          │        │   跟我講不錯，我有 │
│  │        │          │          │        │   叫他幫我那1用，到│
│  │        │          │          │        │   現在都還沒拿來。 │
│  │        │          │          │        │B：1用，是大用的嗎？│
│  │        │          │          │        │A：嘿呀。           │
│  │        │          │          │        │B：那要給我的嗎？   │
│  │        │          │          │        │A：不是，那是我要的 │
│  │        │          │          │        │   ，我想你也沒有交 │
│  │        │          │          │        │   代，這用好壞我也 │
│  │        │          │          │        │   不敢跟你做主。   │
│  │        │          │          │        │A：沒有關係，他要是 │
│  │        │          │          │        │   來再拿個一半也沒 │
│  │        │          │          │        │   關係，他是跟我講 │
│  │        │          │          │        │   28你聽懂嗎，去到 │
│  │        │          │          │        │   地卻變成3。      │
├─┼────┼─────┼─────┼────┼──────────┤
│07│94/3/27 │0000000000│0000000000│安非他命│B：喂。             │
│  │13:09   │          │          │（硬）  │A：鬥陣的喔，你要是 │
│  │        │          │          │        │   有去「阿仁」那裡 │
│  │        │          │          │        │   的話，我有交代好 │
│  │        │          │          │        │   了。叫他拿「硬的 │
│  │        │          │          │        │   」給你。         │
│  │        │          │          │        │B：拿什麼？         │
│  │        │          │          │        │A：「硬的」。       │
│  │        │          │          │        │B：「硬的」，今天有 │
│  │        │          │          │        │   回去，才過去跟他 │
│  │        │          │          │        │   拿嗎？           │
│  │        │          │          │        │A：對呀，你要是有過 │
│  │        │          │          │        │   去。             │
│  │        │          │          │        │B：要拿幾個？       │
│  │        │          │          │        │A：1個。            │
├─┼────┼─────┼─────┼────┼──────────┤
│08│94/3/31 │0000000000│0000000000│海洛因、│B：那個晚上你來一趟 │
│  │18:28   │          │          │安非他命│   。               │
│  │        │          │          │（兩種）│A：這樣我要跑下去替 │
│  │        │          │          │        │   你處理什麼？     │
│  │        │          │          │        │B：我跟你講處理比較 │
│  │        │          │          │        │   好的，兩種都處理 │
│  │        │          │          │        │   一下。           │
│  │        │          │          │        │A：嘿，好。         │
│  │        │          │          │        │B：兩種哦，跟上次一 │
│  │        │          │          │        │   樣。             │
│  │        │          │          │        │A：好。             │
│  │        │          │          │        │B：那個半個的「白的 │
│  │        │          │          │        │   」，另外來再看。 │
├─┼────┼─────┼─────┼────┼──────────┤
│09│94/3/31 │0000000000│0000000000│安非他命│B：你給我拿「硬的」 │
│  │18:58   │          │          │        │   來。             │
│  │        │          │          │        │A：你那邊哦？       │
│  │        │          │          │        │B：嘿，馬上拿來喔。 │
│  │        │          │          │        │A：我還要過去那邊拿 │
│  │        │          │          │        │   喔。             │
│  │        │          │          │        │B：恩。             │
│  │        │          │          │        │A：我拿一拿馬上過去 │
│  │        │          │          │        │   。               │
├─┼────┼─────┼─────┼────┼──────────┤
│10│94/4/1  │0000000000│0000000000│安非他命│A：喂？             │
│  │19:48   │          │          │（硬）  │B：「阿宏」嗎？     │
│  │        │          │          │        │A：嘿。             │
│  │        │          │          │        │B：你朋友那邊還有那 │
│  │        │          │          │        │   個「麻將椅」？   │
│  │        │          │          │        │A：說什麼？         │
│  │        │          │          │        │B：有是不是？       │
│  │        │          │          │        │A：你說什麼？       │
│  │        │          │          │        │B：這樣有，你幫我處 │
│  │        │          │          │        │   理一下。         │
│  │        │          │          │        │A：你說什麼？       │
│  │        │          │          │        │B：「硬的」啦。     │
│  │        │          │          │        │A：我還沒問。       │
│  │        │          │          │        │B：麻煩幫我問一下。 │
├─┼────┼─────┼─────┼────┼──────────┤
│11│94/4/2  │0000000000│0000000000│海洛因（│A：喂。             │
│  │10:40   │          │          │軟）    │B：你老闆那裡，你沒 │
│  │        │          │          │        │   有問一下一件要多 │
│  │        │          │          │        │   少？             │
│  │        │          │          │        │A：「軟的」嗎？     │
│  │        │          │          │        │B：哈。             │
│  │        │          │          │        │A：「軟的」嗎？     │
│  │        │          │          │        │B：「硬的」啦，30萬 │
│  │        │          │          │        │   的啦。           │
│  │        │          │          │        │A：我問看看。       │
├─┼────┼─────┼─────┼────┼──────────┤
│12│94/4/15 │0000000000│0000000000│海洛因、│B：喂。             │
│  │20:33   │          │          │安非他命│A：鬥陣的。         │
│  │        │          │          │        │B：鬥陣的，我現在這 │
│  │        │          │          │        │   裡就要報告你「糖 │
│  │        │          │          │        │   」和「鹹的」。   │
│  │        │          │          │        │A：你說什麼。       │
│  │        │          │          │        │B：「糖阿」，現「甜 │
│  │        │          │          │        │的」目前都有了。    │
│  │        │          │          │        │A：你現在說什麼？   │
│  │        │          │          │        │B：「甜的」阿。     │
│  │        │          │          │        │A：嘿，怎樣？       │
│  │        │          │          │        │B：不錯啦，那個「粒 │
│  │        │          │          │        │   ㄟ」都可以給他出 │
│  │        │          │          │        │   了，都有阿。     │
│  │        │          │          │        │A：你多久要回來，怎 │
│  │        │          │          │        │   麼不幫我跑一下。 │
│  │        │          │          │        │B：怎樣，你說。     │
│  │        │          │          │        │A：幫我拿一個回來。 │
│  │        │          │          │        │B：那個「硬的」哦＞ │
│  │        │          │          │        │A：嘿呀。           │
│  │        │          │          │        │B：我給你就好了。ㄟ │
│  │        │          │          │        │   鬥陣的，我現在有 │
│  │        │          │          │        │   啦。             │
│  │        │          │          │        │A：好阿好阿，你在哪 │
│  │        │          │          │        │   ？               │
│  │        │          │          │        │B：在董ㄟ這勒。     │
└─┴────┴─────┴─────┴────┴──────────┘
